---
title: "123200096-Tugas-Prak-DS-Modul7"
author: "Muhammad Ikhwan Hanif / 123200096"
date: "2022-11-01"
output:
  word_document: default
  html_document: default
  pdf_document: default
---

```{r setup, include=FALSE}
knitr::opts_chunk$set(echo = TRUE)
```
1. Menggunakan as_tibble untuk mengkonversi tabel dataset “US murders” dalam bentuk tibble dan menyimpannya dalam objek baru bernama ‘murders_tibble’
```{r}
library(dslabs)
library(tidyverse)
data(murders)
as_tibble(murders) %>% class()
murders_tibble <- as_tibble(murders) %>% class() 
```

2. Menggunakan fungsi group_by untuk mengkonversi dataset “US murders” menjadi sebuah tibble yang dikelompokkan berdasarkan ‘region’
```{r}
as_tibble(murders) %>% group_by(region)
```

3. Tulis script tidyverse yang menghasilkan output yang sama dengan perintah berikut:
exp(mean(log(murders$population)))
Gunakan operator pipe sehingga setiap fungsi dapat dipanggil tanpa menambahkanargumen. 
Gunakan dot operator untuk mengakses populasi.
```{r}
library(dslabs)
library(dplyr)
data(murders)
murders %>% 
     pull(population) %>% 
     log %>%
     mean %>% 
     exp
exp(mean(log(murders$population)))
```

4.  Gunakan map_df untuk membuat data frame yang terdiri dari tiga kolom: ‘n’, ‘s_n’, dan 
‘s_n_2’. Kolom pertama harus berisi angka 1 hingga 100. Kolom kedua dan ketiga masingmasing harus berisi penjumlahan 1 hingga n, dimana n menyatakan jumlah baris. 
```{r}
library(purrr)
compute_s_n <- function(n){ 
 x <- 1:n 
 sum(x) 
} 
n <- 1:100 
s_n <- sapply(n, compute_s_n)
compute_s_n <- function(n){ 
 x <- 1:n 
 tibble(sum = sum(x)) 
} 
s_n <- map_df(n, compute_s_n)
as_tibble(s_n)
```
